臺灣高等法院臺中分院刑事判決　　　94年度交上訴字第1979號
上　訴　人　臺灣臺中地方法院檢察署檢察官
被　　　告　乙○○
選任辯護人　熊賢祺律師
上列上訴人因公共危險案件，不服臺灣臺中地方法院94年度中交
簡上字第191號中華民國94年6月28日第一審判決（起訴案號：臺
灣臺中地方法院檢察署92年度核退字第250號），提起上訴，本
院判決如下：
    主  文
上訴駁回。
    理  由
一、公訴意旨略以：被告乙○○於民國93年5月16日凌晨2時許，
    與徐智賢、王欽正、林朝樺、徐培倫、郭耀安、陳建宏、鄂
    柏全、黃明俊等人駕駛自用小客車，在台中市○○區○○路
    與中清路口、中彰快速道路中清匝道間，沿途以集體闖紅燈
    、違規換車道、逆向行駛環中路左轉、併行佔據車道競速、
    蛇行等方式，來回行駛於環中路、中清路等路段，嚴重影響
    路人及參與公眾之安全，以此方法致生陸路往來之危險，認
    被告涉犯刑法第185條第1項之以他法致生陸路往來之危險罪
    嫌云云。
二、公訴人認被告乙○○涉犯上開公共危險罪嫌，係以共犯徐智
    賢、王欽正、林朝樺、郭耀安、陳建宏於檢察官訊問時之自
    白；共犯鄂柏全、徐培倫於警詢時之供述；共犯鄂柏全、黃
    明俊及被告乙○○於檢察官前所為供述；暨台中市警察局第
    六分局交通組行政警察巡官許明億職務上所製作之職務報告
    書；交通警察搜證之光碟片、現場照片及檢察署勘驗光碟片
    之勘驗筆錄、飆車路徑圖等件為其論據。唯被告乙○○辯稱
    ：伊並不認識現場之其他汽車駕駛人，當日只是想開車到郊
    外透透氣，在中彰旁之公園出發，走中彰快速道路，下中清
    交流道時，車子故障拋錨，被告打雙黃燈，幾分鐘後車子又
    可發動，即駛離，並無壅塞道路故意等語。
三、經查，本件警方之搜證光碟片先經台中市警察局譯成如附件
    之一覽表，檢察官再於93年10月12日勘驗該光碟片比對該一
    覽表無誤，此有檢察官勘驗筆錄可憑（見核退偵字第309號
    卷第35頁）。本院於審理時，當庭播放光碟，光碟片所顯示
    之情形與上開一覽表所載亦大致相符。依上開檢察官勘驗結
    果，足認車隊於2點20分，在台中市○○路、市政路口聚集
    ，見員警開始駛上中彰快速道路。在中彰快速道路上車隊時
    速為為90公里。集體闖中清匝道與環中路口紅燈之車輛，有
    Ｒ9─1783號、Ｙ7─1136號、Ａ8─7728號、Ｂ6─4270號、
    Ｋ5─9713號、1761─ＨＳ號、ＥＤ─9390號、ＮＬ─9860
    號；多車逆向行駛車道之車輛，有Ｒ9─1783號於2時30分53
    秒逆向環中路左轉專用車道；Ｙ7─1136號、Ａ8─7728號、
    Ｂ6─4270號、Ｋ5─9713號、1761─ＨＳ號（均與上開闖紅
    燈之車輛相同），集體闖環中路與中清路口紅燈後逆向行駛
    環中路左轉專用道。被告所駕駛之Ｙ2─8577號小客車僅於2
    時24分12秒出現在中彰快速道路上，準備下中清匝道；又於
    2時34分39秒出現在中清匝道，在中清匝道集體停車。而於
    中清匝道集體停車時，尚留有車道供其他車輛行駛（此亦經
    執勤員警許明義於原審法院93年度交聲字第779號聲明異議
    案件結證無訛，可供參考）。依上開證據顯示，被告並未駕
    駛車輛集體闖環中路與中清路口紅燈後逆向行駛環中路左轉
    專用道，僅於2時24分12秒時被發現在中彰快速道路上；又
    於2時34分39秒被發現在中清匝道上，並集體停車。但當時
    並無公訴人所指闖紅燈、違規變換車道、逆向行駛車道左轉
    、併行佔據車道競速、蛇行之情形。公訴人所舉之共犯徐智
    賢、王欽正、林朝樺、郭耀安、陳建宏於檢察官訊問時之自
    白；共犯鄂柏全、徐培倫於警詢時之供述；共犯鄂柏全、黃
    明俊及被告乙○○於檢察官前所為供述；暨台中市警察局第
    六分局交通組行政警察巡官許明億職務上所製作之職務報告
    書；交通警察搜證之光碟片、現場照片及檢察署勘驗光碟片
    之勘驗筆錄、飆車路徑圖等件，均不足為被告有犯本案犯罪
    之證據。此外，又無其他證據足以證明被告有檢察官所指之
    犯行，被告之行為並不構成刑法第18 5條第1項之公共危險
    罪。原審法院以被告僅係違反道路交通管理條例違規停車，
    與刑法第185條第1項之壅塞陸路或其他公眾往來之設備或以
    他法致生往來之危險之構成要件有間，而撤銷原審法院之簡
    易判決，為無罪之諭知，認事用法均無違誤。檢察官以被告
    與其他車輛已壅塞一個車道，且在警方蒐證地點出現三、四
    次，認被告有參與壅塞道路之犯行，指摘原審判決認事不當
    ，檢察官之上訴為無理由，應予駁回。
據上論結，應依刑事訴訟法第三百六十八條，判決如主文。
本案經檢察官甲○○到庭執行職務。
中　　華　　民　　國　　94　　年　　11　　月　　23　　日
                刑事第九庭  審判長法　官　陳　筱　珮
                                  法　官　康　應　龍
                                  法　官　趙　春　碧
上列正本證明與原本無異。
如不服本判決應於收受送達後十日內向本院提出上訴書狀，其未
敘述上訴之理由者並得於提起上訴後十日內向本院補提理由書（
均須按他造當事人之人數附繕本）。
                                  書記官　胡　美　娟
中　　華　　民　　國　　94　　年　　11　　月　　25　　日
　　　　　　　　　　　　　　　　　　　　　　　　　　　Ｆ
